【裁判字號】    89,交聲,323
【裁判日期】    891012
【裁判案由】    違反道路交通管理處罰條例聲明異議
【裁判全文】
臺灣臺北地方法院交通事件裁定                    八十九年度交聲字第三二三號
    異議人即
    受處分人  甲○○
右列受處分人因違反道路交通管理處罰條例案件，對於交通部公路局臺北區監理所中
華民國八十九年五月十一日所為之處分 (原處分案號：北市交裁車字第二二－Ａ00
000000號) 聲明異議，本院裁定如左：
    主        文
原處分撤銷。
甲○○汽車駕駛人，行車速度超過規定之最高時速，處銀元肆佰元 (即新臺幣壹仟貳
佰元) 罰鍰並記違規點數壹點。
    理        由
一、按行車速度依標誌之規定，無標誌者，在市區道路之時速不得超過四○公里，在
    郊外道路之時速不得超過六○公里，道路交通安全規則第九十三條第一項第一款
    定有明文。汽車駕駛人，行車速度超過規定之最高時速者，處銀元四百元以上八
    百元以下 (即新臺幣一千二百元以上二千四百元以下 )罰鍰並記違規點數一點，
    道路交通管理處罰條例第四十條第一項及第六十三條第一項第一款均有規定。
二、本件受處分人即異議人甲○○於八十九年二月十五日十二時三十八分許，駕駛一
    輛車牌ＤＧ－八五一六號廂型車，行經臺北市○○○路與伊寧街路口設有燈光號
    誌管制之交叉路口闖紅燈，而為臺北市政府警察局中正第一分局警員蕭家偉以雷
    達測速照相機當場拍照採證，舉發闖紅燈，並以受處分人有違反道路交通管理處
    罰條例第五十三條之行為逕行舉發。嗣將舉發通知單送達於受處分人後，受處分
    人於舉發通知單所載應到案日期前提出申訴，原處分機關請舉發單位調查結果，
    仍認受處分人有違反道路交通管理處罰條例第五十三條之違規行為，乃依道路交
    通管理處罰條例第五十三條規定及第六十三條第一項第三款規定，裁處罰鍰新臺
    幣一千八百元並記違規點數三點。
三、訊據受處分人固不否認其駕駛該輛車牌ＤＧ－八五一六號廂型車於前揭時間通過
    重慶北路與伊寧街交岔路口，惟矢口否認有闖紅燈行駛之違規行為，辯稱略以「
    上開路口之號誌由黃燈轉換成紅燈所需秒差約為三點０四秒，再啟動照相設置所
    需秒差約為四秒鐘，並提出上開路口號誌Ｖ８錄影帶一卷，經當場播放該錄影帶
    黃燈變紅燈是二點三五秒，黃燈秒差太短，致無法迅速通過」等語。經查：本件
    受處分人駕駛該輛車牌ＤＧ－八五一六號廂型車通過重慶北路與伊寧街交岔路口
    停止線時，係在重慶北路第二車道行駛，當時即因其闖紅燈而遭雷達測速照相機
    感應鎖定拍攝第一張照片，繼而在相隔０點七秒後 (即受處分人駕車通過交岔路
    口時 )，再拍下第二張記載車速為六十一公里之照片，有採證相片二張在卷可稽
    ，復查依道路交通標誌標線號誌設置規則第二百三十一條第一款行車管制號誌黃
    色燈號時間行車速限在五十公里以下者，黃燈時間為三秒鐘，是本件異議人既提
    出Ｖ８錄影帶證據以資證明該路口閃黃燈秒差太短，黃燈變紅燈是二點三五秒，
    致使其無法迅速通過，其確無故意闖紅燈之違規行為，異議人上開辯解尚堪採信
    ，本件異議尚非無理由。惟查本件卷附違規單之採證照片明確顯示異議人甲○○
    駕駛該輛車牌ＤＧ－八五一六號廂型車於通過上開路口時其車速為六十一公里，
    超過道路交通安全規則第九十三條第一項第一款市區道路限速四○公里之規定，
    超速二十一公里。是原處分機關依道路交通管理處罰條例第五十三條規定及第六
    十三條第一項第三款規定裁處罰鍰新臺幣一千八百元並記違規點數三點，即有未
    洽，應由本院將原處分撤銷，另依道路交通管理處罰條例第四十條第一項、第六
    十三條第一項第一款規定裁處罰鍰銀元肆佰元 (即新臺幣壹仟貳佰元 )並記違規
    點數壹點，詳如主文所示。
據上論斷，應依道路交通案件處理辦法第二十條前段，裁定如主文。
中      華      民      國    八  十  九    年     十     月    十二    日
                                    臺灣臺北地方法院交通法庭
                                        法  官  鍾    華
右正本證明與原本無異
如不服本裁定應於送達後五日內向本院提出抗告狀
                                        書記官  黃  繡  琴
中      華      民      國    八  十  九    年     十     月    十三    日


司法院資訊處製作；財團法人民間司法改革基金會備份。
